---
title: "Anàlisi del padró de Girona 2020"
author: "Pol Monsó Purtí"
date: "`r Sys.Date()`"
output: html_document
editor_options:
  markdown:
    wrap: 72
---

```{r, include=FALSE}
knitr::opts_chunk$set(echo=TRUE, warning=TRUE, error=TRUE, collapse=TRUE, message = FALSE)
```

Una preview d'aquest document 'knitted' es pot trobar
[aquí](https://htmlpreview.github.io/?https://raw.githubusercontent.com/polmonso/bigdata/master/summary_padro_girona.html)

## Índex

Les tasques que resoldrem en aquest exercici són les següents:

-   Create a script to download information related to the register of
    inhabitants during 2020, and save the table in a file called
    padro_2020.RData
-   Summarise the variable study levels (nivell_estudis). What are the
    most common levels?
-   Summarise the average age within district (districte).
-   Summarise the proportion of population with superior level studies
    in each district.
    -   Visualització en taula
    -   Visualització en forma de barres
    -   Visualització en forma de mapa

## Install dependencies

```{r, message=FALSE}
require('tidyverse')
require('dplyr')
require('ggplot2')
require('treemapify')
require('rgdal')
require('sf')
require('RColorBrewer')
require('classInt')
require('maptools')



library(readr)
library(tidyverse)
library(dplyr)
library(ggplot2)
library(treemapify)
library(rgdal)
library(sf)
library(RColorBrewer)
library(classInt)
library(maptools)
```

## Create a script to download information related to the register of inhabitants during 2020, and save the table in a file called padro_2020.RData

```{r}
filename = "data/padro_2020.RData"
csv_filename = "data/padro_2020.csv"
if(!file.exists(filename)){
  csv_url = "https://terra.girona.cat/opendata/storage/f/2021-04-19T07%3A52%3A25.797Z/padro-2021.csv"
  data = read_csv2(csv_url, col_types = cols(districte = "c", seccio = "c"))
  save(data, file=filename)
  #write.csv2(data, filename)
} else {
  load(filename)
  #data = read_csv2(filename, col_types = cols(districte = "c", seccio = "c"))
}
```

Descarregarem el shapefile dels barris per dibuixar mapes...

```{r}
shapefile = 'data/girona_shp/Barris.shp'
if(!file.exists(shapefile)){
  destfile = "data/girona_shp.zip"
  girona_shp_zip = 'https://terra.girona.cat/opendata/storage/f/2021-06-28T10%3A49%3A46.540Z/seccions.zip'
  download.file(girona_shp_zip , destfile=destfile)
  unzip(destfile, exdir='data/girona_shp')
}
```

Malauradament els barris no coincideixen amb els districtes :(

Haurem de baixar-nos les seccions censals.

```{r}
shapefile = 'data/girona_seccions_shp/Seccions.shp'
if(!file.exists(shapefile)){
  destfile = "data/girona_seccions_shp.zip"
  girona_shp_zip = 'https://terra.girona.cat/opendata/storage/f/2021-06-28T10%3A49%3A46.540Z/seccions.zip'
  download.file(girona_shp_zip , destfile=destfile)
  unzip(destfile, exdir='data/girona_seccions_shp')
}
```

La shapefile per seccions és massa granularitzada: les seccions
conformen els districtes. Quan fem el mapa les unirem.

## Summarise the variable study levels (nivell_estudis). What are the most common levels?

```{r}
arrange(summarize(group_by(data, nivell_estudis), popularitat = as.numeric(100*n()/count(data))), desc(popularitat))
```

La majoria de la població no ha passat a estudis superiors. Per sort, el
tant per cent de gent que no ha estat escolaritzada és força baix, tot i
que segueix sent massa tenint en compte que l'educació secundària és
obligatòria.

## Summarise the average age within district (districte).

```{r}
summarize(group_by(data, districte), edat_mitja = mean(as.integer(format(Sys.Date(), "%Y")) - data_naixement))
```

Com era d'esperar, l'edat mitja està força uniformament repartida entre
els districtes. Tot i que potser podríem trobar una certa preferència a
la perifèria a mida que augmenta l'edat.

Com que l'edat està força uniformament repartida, l'anàlisi del nivell
d'estudis no es veurà gaire esbiaixat per la distribució d'edat.

## Summarise the proportion of population with superior level studies in each district.

Obtenim la llista d'estudis

```{r}
summarize(group_by(data, nivell_estudis))
```

Els estudis superiors són:

- **1 ALTRES TÍTOLS DE GRAU MIG**
- **2 ARQUITECTE,ENGINYER TÈCNI**
- 3 BATXILLER SUPERIOR, BUP
- 4 BATXILLER,FPII O SUPERIOR
- **5 DIPLOMAT ESCOLA UNIVERS**
- **6 DOCTORAT I POST-GRAU**
- 7 ESO, PRIMÀRIA O EQUIV.
- **8 FP 1ER GRAU O MITJÀ**
- **9 FP 2ON GRAU O SUPERIOR**
- **10 LLICENCIAT O GRAU UNIVER.**
- 11 NI LLEGIR NI ESCRIURE
- 12 NO APLICABLE MENOR 16
- 13 PRIMÀRIA INCOMPLETA
- 14 SENSE ESTUDIS
- **15 TÍTOL SUP NO UNIVERSITARI**

```{r}
estudis_superiors = c(
  'ALTRES TÍTOLS DE GRAU MIG',
  'ARQUITECTE,ENGINYERTÈCNI',
  'DIPLOMAT ESCOLA UNIVERS.',
  'DOCTORAT I POST-GRAU',
  'FP 1ER GRAU O MITJÀ',
  'FP 2ON GRAU O SUPERIOR',
  'LLICENCIAT O GRAU UNIVER.',
  'TÍTOL SUP NO UNIVERSITARI'
)

summarize(group_by(data, districte), superiors = 100*mean(nivell_estudis %in% estudis_superiors, rm.NA = TRUE))
```

si volem treure els menors de 16

```{r}
data_adults = filter(data, nivell_estudis != 'NO APLICABLE MENOR 16')
dist_estudis = summarize(group_by(data_adults, districte), superiors = round(100*mean(nivell_estudis %in% estudis_superiors, rm.NA = TRUE), digits = 2))
dist_estudis
```

*Visualització en forma de barres*

```{r}
ggplot(dist_estudis, aes(x=districte, y=superiors, labels=districte)) +
  geom_segment( aes(x=districte, xend=districte, y=0, yend=superiors)) +
  geom_point( size=3, color="red", fill=alpha("brown", 0.3), alpha=0.7, shape=21, stroke=2) +
  theme_minimal()
```

*Visualització en forma de mapa*

Carreguem el shapefile de les seccions censals i unim els polígons per
districte.

```{r}
seccio_sf = st_read(shapefile)
districte_sf = summarise(group_by(seccio_sf, DISTRICTE))
```

Calculem la paleta de colors i ho dibuixem

```{r}
nclr = 5 #nrow(dist_estudis)
plotclr = brewer.pal(nclr,"BuPu")
class = classIntervals(pull(dist_estudis), nclr, style="pretty")#,warnSmallN=FALSE)
#class = classIntervals(pull(dist_estudis), style="fixed",fixedBreaks=c(20,25,30,40,45,50))
colcode = findColours(class, plotclr)

title = "Nivell d'estudis per districte"
subtitle = "Percentatge sobre el total de població del districte"
plot(districte_sf['DISTRICTE'], col=colcode, main=NULL)
title(main=title, sub=subtitle)
legend("bottomright", legend=names(attr(colcode, "table")), #alternative paste0(as.character(sort(pull(dist_estudis))), " ", names(attr(colcode, "table"))),
       fill=attr(colcode, "palette"), cex=1.0, bty="n")
```

Podem observar una diferència notable entre els districtes 2, 4 i 5 en
comparació als altres. Potser la presència de la zona universitària al
districte 2 decanta la balança cap als estudis superiors.

En la visualització en forma de mapa podem observar que els districtes
entre 35-40 % no són al voltant del districte universitari. Caldria
buscar altres variables per a explicar les diferències entre districtes
que queden fora de l'abast d'aquest exercici.
