---
title: "Anàlisi del padró de Girona 2020"
author: "Pol Monsó Purtí"
date: "`r Sys.Date()`"
output: html_document
editor_options: 
  markdown: 
    wrap: 72
---

```{r, include=FALSE}
knitr::opts_chunk$set(echo=TRUE, warning=TRUE, error=TRUE)
```

Install dependencies
```{r, message=FALSE}
require('tidyverse')
require('ggplot2')
require('treemapify')
require('rgdal')

library(tidyverse)
library(ggplot2)
library(treemapify)
library(rgdal)
```

Create a script to download information related to the register of
inhabitants during 2020, and save the table in a file called
padro_2020.RData.

```{r}
csv_url = "https://terra.girona.cat/opendata/storage/f/2021-04-19T07%3A52%3A25.797Z/padro-2021.csv"
data = read_csv2(csv_url, col_types = cols(districte = "c", seccio = "c"))
save(data, file="data/padro_2020.RData")
```
Get the districts shapefile
```{r}
girona_shp_zip = 'https://terra.girona.cat/opendata/storage/f/2014-07-31T06%3A08%3A39.903Z/barris.zip'
download.file(girona_shp_zip , destfile="data/girona_shp.zip")
unzip("data/girona_shp.zip", exdir='data/girona_shp')
```

```{r}
require('rgdal')
my_spdf <- read_sf( 
  dsn="./data/girona_shp/" , 
  verbose=FALSE
)
```

Summarise the variable study levels (nivell_estudis). What are the most
common levels?

```{r}
arrange(summarize(group_by(data, nivell_estudis), popularitat = 100*n()/count(data)), desc(popularitat))
```

Summarise the average age within district (districte).

```{r}
summarize(group_by(data, districte), edat_mitja = mean(as.integer(format(Sys.Date(), "%Y")) - data_naixement))
```

Summarise the proportion of population with superior level studies in
each district.

## Obtenim la llista d'estudis

```{r}
summarize(group_by(data, nivell_estudis))
```
Els estudis superiors són:

* *1 ALTRES TÍTOLS DE GRAU MIG*
* *2 ARQUITECTE,ENGINYER TÈCNI* 
* 3 BATXILLER SUPERIOR, BUP
* 4 BATXILLER,FPII O SUPERIOR 
* *5 DIPLOMAT ESCOLA UNIVERS*
* *6 DOCTORAT I POST-GRAU*
* 7 ESO, PRIMÀRIA O EQUIV.
* *8 FP 1ER GRAU O MITJÀ*
* *9 FP 2ON GRAU O SUPERIOR*
* *10 LLICENCIAT O GRAU UNIVER.*
11 NI LLEGIR NI ESCRIURE
12 NO APLICABLE MENOR 16
13 PRIMÀRIA INCOMPLETA
14 SENSE ESTUDIS
* *15 TÍTOL SUP NO UNIVERSITARI*

```{r}
estudis_superiors = c(
  'ALTRES TÍTOLS DE GRAU MIG',
  'ARQUITECTE,ENGINYERTÈCNI',
  'DIPLOMAT ESCOLA UNIVERS.',
  'DOCTORAT I POST-GRAU',
  'FP 1ER GRAU O MITJÀ',
  'FP 2ON GRAU O SUPERIOR',
  'LLICENCIAT O GRAU UNIVER.',
  'TÍTOL SUP NO UNIVERSITARI'
)

summarize(group_by(data, districte), superiors = 100*mean(nivell_estudis %in% estudis_superiors, rm.NA = TRUE))
```

si volem treure els menors de 16

```{r}
data_adults = filter(data, nivell_estudis != 'NO APLICABLE MENOR 16')
dist_estudis = summarize(group_by(data_adults, districte), superiors = round(100*mean(nivell_estudis %in% estudis_superiors, rm.NA = TRUE), digits = 2))
dist_estudis
```

```{r}
ggplot(dist_estudis, aes(area = superiors, fill = superiors, label = districte)) +
  geom_treemap() +
  geom_treemap_text(colour = "white",
                    place = "centre",
                    size = 12,
                    grow = TRUE)
```
```{r}
ggplot(dist_estudis, aes(x=districte, y=superiors, labels=districte)) +
  geom_segment( aes(x=districte, xend=districte, y=0, yend=superiors)) +
  geom_point( size=3, color="red", fill=alpha("brown", 0.3), alpha=0.7, shape=21, stroke=2) +
  theme_minimal()
```
